臺灣桃園地方法院刑事判決　
110年度交訴字第57號
公  訴  人  臺灣桃園地方檢察署檢察官
被      告  盧嘉銘


選任辯護人  劉楷律師
            黃智靖律師
上列被告因過失致死案件，經檢察官提起公訴（109年度調偵字
第2072號），被告於準備程序中就被訴事實為有罪之陳述，經本
院合議庭裁定改由受命法官獨任進行簡式審判程序，本院判決如
下：
    主  文
盧嘉銘犯過失致死罪，處有期徒刑陸月，如易科罰金，以新臺幣
壹仟元折算壹日。緩刑貳年。
    事  實
一、盧嘉銘於民國108年6月10日下午2時40分許，駕駛車牌號碼0
    0-000號自用大貨車，沿國道一號加減速車道由北往南方向
    行駛至桃園市○○○道○號南向51.5公里處，本應注意汽車行駛
    時，駕駛人應注意車前狀況，並隨時採取必要之安全措施，
    亦應注意汽車在同一車道行駛時，後車與前車之間應保持隨
    時可以煞停之距離，尚應注意汽車行駛高速公路，如遇大雨
    或其他特殊狀況時，其安全距離應酌量增加，而保持隨時可
    以煞停之距離，依當時天候雨、日間自然光線、柏油路面、
    濕潤、無缺陷、無障礙物及視距良好等，並無不能注意之情
    事，竟疏未注意車前狀況，亦未發覺前車早已減速，在未與
    前車之保持隨時可煞停之安全距離，當發覺其前車已減速後
    ，方驟然於安全距離不足之情形下緊急煞車，致其所駕車輛
    失控並打滑左偏，橫跨加、減速車道及外側車道，適有謝禎
    福駕駛車牌號碼000-00號營業用半聯結車搭載車牌號碼00-0
    0號營業全拖車，亦沿國道一號外側車道由北往南方向駛至
    該處，因見盧嘉銘所駕上述車輛失控左偏，而煞車並向左閃
    避，致其駕駛之半聯結車向左橫越中線及內側車道後再撞擊
    內側車道護欄後靜止（謝禎福所涉過失致死罪嫌，業經臺灣
    桃園地方檢察署檢察官為不起訴處分），又有李育橙駕駛車
    牌號碼000-000號營業用大客車亦沿國道一號中線車道由北
    往南方向駛至該處，因煞閃不及，而直接撞擊謝禎福所駕半
    聯結車搭載之全拖車，李育橙雖經送醫救治，仍於同日下午
    4時25分許因急救無效而宣告死亡。
二、案經李育橙之兄李瑞麟訴由臺灣桃園地方檢察署檢察官偵查
    起訴。
    理  由
壹、程序方面
　　按除被告所犯為死刑、無期徒刑、最輕本刑為3年以上有期
    徒刑之罪或高等法院管轄第一審案件者外，於第一次審判期
    日前之準備程序進行中，被告先就被訴事實為有罪之陳述時
    ，審判長得告知被告簡式審判程序之旨，並聽取當事人、代
    理人、辯護人及輔佐人之意見後，裁定進行簡式審判程序，
    刑事訴訟法第273條之1第1項定有明文。查被告盧嘉銘所犯
    刑法第276條之過失致死罪，係死刑、無期徒刑、最輕本刑
    為3年以上有期徒刑以外之罪，其於準備程序中就被訴事實
    為有罪之陳述，經告知簡式審判程序之旨，並聽取公訴人、
    被告之意見後，本院合議庭爰依首揭規定，裁定由受命法官
    獨任進行簡式審判程序（見本院卷第55頁、第59頁）。是本
    案之證據調查，依同法第273條之2規定，不受同法第159條
    第1項、第161條之2、第161條之3、第163條之1，及第164條
    至170條所規定證據能力認定及調查方式之限制，合先敘明
    。
貳、實體方面
一、事實認定
　　上述事實，業據被告於本院準備程序及審理中坦承不諱（見
    本院卷第58、64頁），核與證人謝禎福於警詢及偵訊中之證
    述（見相卷第55至57頁、第153頁，偵卷第27頁）相符，並
    有國道一號南下51.5公里處監視器之錄影畫面擷圖（見相卷
    第107至115頁）、車牌號碼000-00號營業半聯結車之行車紀
    錄器錄影畫面擷圖（見相卷第137至147頁）、現場照片（見
    相卷第117至131頁）、道路交通事故現場圖、道路交通事故
    調查表㈠及㈡（見相卷第73、77、79頁）、記載被害人李育橙
    傷勢及死亡結果之診斷證明書（見相卷第17頁）、臺灣桃園
    地方檢察署相驗屍體證明書及檢驗報告書（見相卷第159頁
    、第161至171頁）等證在卷可佐，復有桃園市政府車輛行車
    事故鑑定會鑑定意見書（見偵卷第79至85頁）、桃園市車輛
    行車事故鑑定覆議委員會鑑定覆議意見書（見偵卷第113至1
    15頁反面）、臺灣桃園地方檢察署檢察事務官勘驗車牌號碼
    000-00號營業半聯結車行車紀錄器錄影檔案、被害人李育橙
    駕駛車牌號碼000-000號營業用大客車車內監視器錄影檔案
    及國道一號南下51.5公里處監視器錄影檔案之結果（見調偵
    卷第23至27頁、第29頁及反面、第31至33頁）附卷可參，足
    認被告之任意性自白與事實相符，堪以採信。本案事證明確
    ，被告犯行堪予認定，應依法論科。
二、論罪科刑
㈠、核被告所為，係犯刑法第276條之過失致死罪。爰審酌被告駕
    駛自用大貨車行經前開路段時，未盡注意車前狀況並隨時採
    取必要之安全措施，亦未保持隨時可以煞停之距離，當其發
    覺前車已減速後，方驟然於安全距離不足之情形下緊急煞車
    ，致其所駕車輛失控並打滑左偏，釀成本案連環車禍，被害
    人駕車行經該處煞車不及，直接撞擊他人車輛因而死亡，被
    害人無端遭遇橫禍，造成被害人之親人悲慟、家庭破碎，犯
    罪所生危害甚鉅。兼衡被告於本院民事庭審理中已與告訴人
    即被害人之胞兄李瑞麟達成調解（見本院卷第47至48頁），
    迄今均有依調解條件履行完畢，尚有悔意，另審酌被告之素
    行、生活狀況、智識程度，及其犯後業坦承犯行，態度尚可
    等一切情狀，量處如主文所示之刑，並諭知易科罰金之折算
    標準。
㈡、被告前未曾受有期徒刑以上刑之宣告，有臺灣高等法院被告
    前案紀錄表1份在卷可稽（見本院卷第11頁），其因一時失
    慮，致罹刑典，犯後已坦承犯行，於本院民事庭審理中復已
    與告訴人即被害人之胞兄李瑞麟以新臺幣（下同）130萬元
    （不含強制險）達成調解，迄今均有依調解條件履行完畢，
    此有調解筆錄及各筆匯款單據在卷可佐（見本院卷第47至48
    、51、71、75、81頁），足見被告對其行為深有悔意。本院
    綜合上情，認被告經此偵審程序及罪刑宣告之教訓後，當知
    警惕，信無再犯之虞，宜給予其自新機會，對其所宣告刑以
    暫不執行為適當，爰依刑法第74條第1項第1款規定，宣告緩
    刑2年，以啟自新。
據上論斷，應依刑事訴訟法第273條之1第1項、第299條第1項前
段，刑法第276條、第41條第1項前段、第74條第1項第1款，刑法
施行法第1條之1第1項，判決如主文。
本案經檢察官李承陶提起公訴，經檢察官黃鈺斐到庭執行職務。
中　　華　　民　　國　　111 　年　　5 　　月　　13　　日
　　　              刑事第六庭  法  官  何啓榮
以上正本證明與原本無異。
如不服本判決應於收受判決後20日內向本院提出上訴書狀，並應
敘述具體理由。其未敘述上訴理由者，應於上訴期間屆滿後20日
內向本院補提理由書(均須按他造當事人之人數附繕本)「切勿逕
送上級法院」。
                                書記官　潘瑜甄
中　　華　　民　　國　　111 　年　　5 　　月　　13　　日
附錄本案論罪科刑法條：中華民國刑法第276條。
中華民國刑法第276條
因過失致人於死者，處5年以下有期徒刑、拘役或50萬元以下罰
金。